---
title: "Deskriptive Statistik"
output: learnr::tutorial
runtime: shiny_prerendered
---

```{r setup, include=FALSE}
library(learnr)
library(dataforsocialscience)
knitr::opts_chunk$set(echo = FALSE)

```


## Einführung

Deskriptive Statistik dient erhobene Daten effektiver und einfacher darstellen zu können.
Stell Dir vor, wir haben mit einer Umfrage Daten gesammelt und diese in R geladen. 
Wir haben 293 Probanden befragt und unsere Variablen bereits richtig kodiert und Skalen berechnet.

### Daten direkt anzeigen

*Führe folgende Zeile aus, um einen Einblick in die Daten zu bekommen.*
```{r show_data, exercise = TRUE, exercise.lines = 2}
dataforsocialscience::robo_care
```


Was fällt Dir auf? Wie hilfreich ist für Dich die tabellarische Übersicht der Daten?

```{r quiz_1}
quiz(
  question("Was ist an dieser Darstellung problematisch?",
    answer("Die Daten könnten verfälscht sein."),
    answer("Die Daten sind einseitig"),
    answer("Durch die Menge an Daten, fällt es schwer die Daten zu verstehen.", correct = TRUE),
    answer("Die Bedeutung und Kodierung der Variablen ist nicht mehr zu sehen", correct = TRUE), 
    random_answer_order = T
  )
)
```


## Zentrale Tendenz


### Exercise 

*Here's a simple exercise with an empty code chunk provided for entering the answer.*

Write the R code required to add two plus two:

```{r two-plus-two, exercise=TRUE}

```

![](https://youtu.be/zNzZ1PfUDNk)
